# 建安企业-外购材料提供安装服务，收入确认

提问人：lowrie 时间：2019-03-11 15:49:38
1. 公司做光伏安装的，主材甲方提供，公司需要采购辅材并提供安装服务。
甲方要求就材料跟服务分别提供 16% 跟 10% 的发票，并在合同中明确了劳务与材料各自金额。我想问的是，材料这部分收入的确认是按照销售行为来确认，还是跟劳务一起作为一个整体按照完工百分比来确认收入？
2. 包工包料，材料跟施工合同分开签订，分别开具发票，材料这部分收入的确认？

回答人：chenyiwei
此处可参照新准则的规定，合理分析材料销售和安装服务是亮相独立的履约义务还是构成一项整体的履约义务。从你说的情况看构成一项整体履约义务的可能性更大，故应作为一个整体确认收入。
决定会计核算模式的是业务实质而不是法律上的合同条款。即使合同分开签订，但从实质上分析合同之间存在紧密联系，应视同一项整体合同的，仍应合并进行会计处理。